Minutes et répertoires du notaire Sébastien POSTELLE, 10 octobre 1805 - 28 novembre 1810 (étude VII)
Archives nationales
- Minutes de Sébastien POSTELLE, 23 septembre 1805 - décembre 1810; MC/ET/VII/575 - MC/ET/VII/596
  - Minutes. 1806, octobre - décembre, octobre - décembre 1806; MC/ET/VII/579
    - Mariage de Michel Naldi, négociant, veuf de Sancta Dardochi, demeurant à Madrid, avec Anne Victoire Very, veuve avec deux enfants de Philippe Barnéond, avoué, 6, rue de Lancry., 15 novembre 1806; MC/ET/VII/579
      Documents du Minutier central des notaires de Paris concernant l'histoire économique et sociale (1800-1830) [8556 actes], par Claude Pris, introduction et index revus, corrigés par le personnel du Minutier central, sous la direction d'Andrée Chauleur, Paris, Archives nationales, 1999, notice n° 2826 (instrument de recherche imprimé dématérialisé dont la version intégrale est accessible en ligne par la rubrique 'Autres instruments de recherche', voir contexte dans le Plan d’orientation général - Notaires de Paris, guides thématiques du Minutier).
      contrat de mariage; Madrid (Espagne); Lancry (rue de); Barnéond, Philippe; Dardochi, Sancta; Naldi, Michel; Véry, Anne Victoire; avoué; négociant
    - Vente du domaine de Chaumont-en-Vexin avec maison, parc à l'anglaise, moulin, ferme et terres labourables par les héritiers Jean Louis Fargeon à Antoine Claude Lefebvre, doyen des agents de change de Paris., 22 novembre 1806; MC/ET/VII/579
      Documents du Minutier central des notaires de Paris concernant l'histoire économique et sociale (1800-1830) [8556 actes], par Claude Pris, introduction et index revus, corrigés par le personnel du Minutier central, sous la direction d'Andrée Chauleur, Paris, Archives nationales, 1999, notice n° 7360 (instrument de recherche imprimé dématérialisé dont la version intégrale est accessible en ligne par la rubrique 'Autres instruments de recherche', voir contexte dans le Plan d’orientation général - Notaires de Paris, guides thématiques du Minutier).
      acte de vente; Chaumont-en-Vexin (Oise); Fargeon, Jean Louis; Lefebvre, Antoine Claude; agent de change; parfumeur
    - Liquidation de succession de Jean Louis Fargeon, parfumeur, ci-dessus [no 1223]. [Acte mentionné (no 1223): 1806, 14 juillet.- Inventaire après décès de Jean Louis Fargeon, parfumeur, 11, rue du Roule.], 29 décembre 1806; MC/ET/VII/579
      Documents du Minutier central des notaires de Paris concernant l'histoire économique et sociale (1800-1830) [8556 actes], par Claude Pris, introduction et index revus, corrigés par le personnel du Minutier central, sous la direction d'Andrée Chauleur, Paris, Archives nationales, 1999, notice n° 1224 (instrument de recherche imprimé dématérialisé dont la version intégrale est accessible en ligne par la rubrique 'Autres instruments de recherche', voir contexte dans le Plan d’orientation général - Notaires de Paris, guides thématiques du Minutier).
      liquidation; Roule (rue du); Fargeon, Jean Louis; parfumeur
    - Liquidation de succession de Pierre Charles Mané, ci-dessus [no 2286]. [Acte mentionné (no 2286): 1806, 20 mars.- Inventaire après décès de Pierre Charles Mané, marchand tabletier, à Paris, rue des Arcis, à l'angle de la rue de la Lanterne, et à Chevilly.], 30 décembre 1806; MC/ET/VII/579
      Documents du Minutier central des notaires de Paris concernant l'histoire économique et sociale (1800-1830) [8556 actes], par Claude Pris, introduction et index revus, corrigés par le personnel du Minutier central, sous la direction d'Andrée Chauleur, Paris, Archives nationales, 1999, notice n° 2287 (instrument de recherche imprimé dématérialisé dont la version intégrale est accessible en ligne par la rubrique 'Autres instruments de recherche', voir contexte dans le Plan d’orientation général - Notaires de Paris, guides thématiques du Minutier).
      liquidation; Mané, Pierre Charles; tabletier
  - Minutes. 1807, janvier - mars, janvier - mars 1807; MC/ET/VII/580
    - Bail du domaine de Marly-la-Ville par Jacques Philippe Folloppe à Jacques Jean, dit Fabien, marchand de bois., 6 janvier 1807; MC/ET/VII/580
      Documents du Minutier central des notaires de Paris concernant l'histoire économique et sociale (1800-1830) [8556 actes], par Claude Pris, introduction et index revus, corrigés par le personnel du Minutier central, sous la direction d'Andrée Chauleur, Paris, Archives nationales, 1999, notice n° 7366 (instrument de recherche imprimé dématérialisé dont la version intégrale est accessible en ligne par la rubrique 'Autres instruments de recherche', voir contexte dans le Plan d’orientation général - Notaires de Paris, guides thématiques du Minutier).
      bail; Marly-la-Ville (Val-d'Oise); Folloppe, Jacques Philippe; Jean dit Fabien, Jacques; Jean, Jacques; négociant
    - Vente de fonds de commerce d'épicerie, 277, marché d'Aguesseau [rue du Marché-d'Aguesseau], par Pierre Jacques Laroux, épicier, à Louis Adolphe Desboves., 21 janvier 1807; MC/ET/VII/580
      Documents du Minutier central des notaires de Paris concernant l'histoire économique et sociale (1800-1830) [8556 actes], par Claude Pris, introduction et index revus, corrigés par le personnel du Minutier central, sous la direction d'Andrée Chauleur, Paris, Archives nationales, 1999, notice n° 3826 (instrument de recherche imprimé dématérialisé dont la version intégrale est accessible en ligne par la rubrique 'Autres instruments de recherche', voir contexte dans le Plan d’orientation général - Notaires de Paris, guides thématiques du Minutier).
      acte de vente; Marché-d'Aguesseau (rue du); Desboves, Louis Adolphe; Laroux, Pierre Jacques; commerçant
    - Inventaire après décès de Jeanne Françoise Labonne, épouse de Pierre Delcrot, portier, 78, rue Neuve-des-Mathurins., 26 février 1807; MC/ET/VII/580
      Documents du Minutier central des notaires de Paris concernant l'histoire économique et sociale (1800-1830) [8556 actes], par Claude Pris, introduction et index revus, corrigés par le personnel du Minutier central, sous la direction d'Andrée Chauleur, Paris, Archives nationales, 1999, notice n° 5360 (instrument de recherche imprimé dématérialisé dont la version intégrale est accessible en ligne par la rubrique 'Autres instruments de recherche', voir contexte dans le Plan d’orientation général - Notaires de Paris, guides thématiques du Minutier).
      inventaire; Neuve-des-Mathurins (rue); Delcrot, Pierre; Labonne, Jeanne Françoise; concierge
    - Contrat de vente par Antoine Pilvois à Jean Antoine Gaspard Forestier et son épouse d'une maison sise 34, rue de la sourdière, 9 mars 1807; MC/ET/VII/580
      Les membres du conseil général de la commune robespierriste de Paris (200 actes), par Béatrice Vanuxem, 1992-1993 (base de données migrée: voir contexte dans le Plan d’orientation général - Notaires de Paris, guides thématiques du Minutier).
      acte de vente; La-Sourdière (rue de); Forestier, Jean-Antoine-Gaspard; Pilvois, Antoine
    - Mariage de Jean Claude Barthélemy Toussaint Darmagnac, général de brigade, 45, rue du Mont-Blanc, avec Marie Eugénie Anne Charlotte Vaultier de Moyencourt, veuve avec six enfants de Guillaume Augustin Lemercier de Maisoncelle-Vertille de Richemont [Lemercier de Maisoncelle Vertille de Richemont], 8, rue du Helder., 17 mars 1807; MC/ET/VII/580
      Documents du Minutier central des notaires de Paris concernant l'histoire économique et sociale (1800-1830) [8556 actes], par Claude Pris, introduction et index revus, corrigés par le personnel du Minutier central, sous la direction d'Andrée Chauleur, Paris, Archives nationales, 1999, notice n° 6778 (instrument de recherche imprimé dématérialisé dont la version intégrale est accessible en ligne par la rubrique 'Autres instruments de recherche', voir contexte dans le Plan d’orientation général - Notaires de Paris, guides thématiques du Minutier).
      contrat de mariage; Helder (rue du); Mont-Blanc (rue du); Darmagnac, Jean Claude Barthélemy; Lemercier de Maisoncelle-Vertille de Richemont, Guillaume Augustin (1766-1806); officier général
    - Mariage d'Alexis Lazard Garnier, 2, rue Sainte-Appoline [rue Sainte-Apolline], avec Colombe Duchatel [Duchâtelet], 63, rue des Vieux-Augustins., 26 mars 1807; MC/ET/VII/580
      Documents du Minutier central des notaires de Paris concernant l'histoire économique et sociale (1800-1830) [8556 actes], par Claude Pris, introduction et index revus, corrigés par le personnel du Minutier central, sous la direction d'Andrée Chauleur, Paris, Archives nationales, 1999, notice n° 8372 (instrument de recherche imprimé dématérialisé dont la version intégrale est accessible en ligne par la rubrique 'Autres instruments de recherche', voir contexte dans le Plan d’orientation général - Notaires de Paris, guides thématiques du Minutier).
      contrat de mariage; Cherche-Midi (rue du); Sainte-Apolline (rue); Duchatel, Colombe; Duchâtelet, Colombe; Garnier, Alexis Lazare
  - Minutes. 1807, avril - juin, avril - juin 1807; MC/ET/VII/581
    - Inventaire après décès d'Antoine Louis Thierry, jardinier, 70, rue du Faubourg-Montmartre., 15 avril 1807; MC/ET/VII/581
      Documents du Minutier central des notaires de Paris concernant l'histoire économique et sociale (1800-1830) [8556 actes], par Claude Pris, introduction et index revus, corrigés par le personnel du Minutier central, sous la direction d'Andrée Chauleur, Paris, Archives nationales, 1999, notice n° 3079 (instrument de recherche imprimé dématérialisé dont la version intégrale est accessible en ligne par la rubrique 'Autres instruments de recherche', voir contexte dans le Plan d’orientation général - Notaires de Paris, guides thématiques du Minutier).
      inventaire; Faubourg-Montmartre (rue du); Thierry, Antoine Louis; jardinier
    - Mariage de Sulpice Chevalier, ex-marchand de vins, veuf de Nicole Aubry, 18, rue Melée [rue Meslay], avec Marie Monique Thiemet, même adresse., 15 avril 1807; MC/ET/VII/581
      Documents du Minutier central des notaires de Paris concernant l'histoire économique et sociale (1800-1830) [8556 actes], par Claude Pris, introduction et index revus, corrigés par le personnel du Minutier central, sous la direction d'Andrée Chauleur, Paris, Archives nationales, 1999, notice n° 4456 (instrument de recherche imprimé dématérialisé dont la version intégrale est accessible en ligne par la rubrique 'Autres instruments de recherche', voir contexte dans le Plan d’orientation général - Notaires de Paris, guides thématiques du Minutier).
      contrat de mariage; Meslay (rue); Aubry, Nicole; Chevalier, Sulpice; Thiémet, Marie Monique; commerçant
    - Inventaire après décès de Claude Renaudin, marchand fruitier, 3, rue Neuve-Notre-Dame., 18 avril 1807; MC/ET/VII/581
      Documents du Minutier central des notaires de Paris concernant l'histoire économique et sociale (1800-1830) [8556 actes], par Claude Pris, introduction et index revus, corrigés par le personnel du Minutier central, sous la direction d'Andrée Chauleur, Paris, Archives nationales, 1999, notice n° 4001 (instrument de recherche imprimé dématérialisé dont la version intégrale est accessible en ligne par la rubrique 'Autres instruments de recherche', voir contexte dans le Plan d’orientation général - Notaires de Paris, guides thématiques du Minutier).
      inventaire; Neuve-Notre-Dame (rue); Renaudin, Claude; commerçant
    - Inventaire après décès de Jeanne Doyen, épouse de Jean Gérôme [Jérôme], architecte, aux Cayes et à Paris, 260, carré Saint-Martin., 29 avril 1807; MC/ET/VII/581
      Documents du Minutier central des notaires de Paris concernant l'histoire économique et sociale (1800-1830) [8556 actes], par Claude Pris, introduction et index revus, corrigés par le personnel du Minutier central, sous la direction d'Andrée Chauleur, Paris, Archives nationales, 1999, notice n° 5575 (instrument de recherche imprimé dématérialisé dont la version intégrale est accessible en ligne par la rubrique 'Autres instruments de recherche', voir contexte dans le Plan d’orientation général - Notaires de Paris, guides thématiques du Minutier).
      inventaire; Haïti; Les Cayes (Haïti); Hispaniola (île); Doyen, Jeanne; Gérôme, Jean; Jérôme, Jean; architecte
    - Mariage de Charles François Guillaume de Chanaleilles, ex-chevalier de Malte, directeur des Domaines à la Martinique, avec Marie Josèphe Rose de Carrere [Carrère], veuve avec un enfant de Charles Guillaume Marin de Salles, 21, rue de Hanovre., 7 mai 1807; MC/ET/VII/581
      Précisions sur les lieux: La Martinique (île, France)
      Documents du Minutier central des notaires de Paris concernant l'histoire économique et sociale (1800-1830) [8556 actes], par Claude Pris, introduction et index revus, corrigés par le personnel du Minutier central, sous la direction d'Andrée Chauleur, Paris, Archives nationales, 1999, notice n° 6261 (instrument de recherche imprimé dématérialisé dont la version intégrale est accessible en ligne par la rubrique 'Autres instruments de recherche', voir contexte dans le Plan d’orientation général - Notaires de Paris, guides thématiques du Minutier).
      contrat de mariage; Hanovre (rue de); Carrère, Marie Josèphe Rose de (17..-1857); Chanaleilles, Charles François Guillaume de (1767-1845); Salles, Charles Guillaume Marie de; administrateur; officier (armée)
    - Bail de local pour apprêter les draps, 15, rue Tirechappe, par Marie Anne Verdin, veuve de Ambroise Lerade, à Mathias Oudinet, apprêteur de draps., 11 mai 1807; MC/ET/VII/581
      Documents du Minutier central des notaires de Paris concernant l'histoire économique et sociale (1800-1830) [8556 actes], par Claude Pris, introduction et index revus, corrigés par le personnel du Minutier central, sous la direction d'Andrée Chauleur, Paris, Archives nationales, 1999, notice n° 727 (instrument de recherche imprimé dématérialisé dont la version intégrale est accessible en ligne par la rubrique 'Autres instruments de recherche', voir contexte dans le Plan d’orientation général - Notaires de Paris, guides thématiques du Minutier).
      bail; Tirechappe (rue); Lerade, Ambroise; Oudinet, Mathias; Verdin, Marie Anne
    - Mariage d'Alexandre Arnaud, ex-négociant, divorcé d'avec Marie Ravillia, 6, rue Neuve-des-Mathurins, avec Marie Victoire Rochez., 15 mai 1807; MC/ET/VII/581
      Documents du Minutier central des notaires de Paris concernant l'histoire économique et sociale (1800-1830) [8556 actes], par Claude Pris, introduction et index revus, corrigés par le personnel du Minutier central, sous la direction d'Andrée Chauleur, Paris, Archives nationales, 1999, notice n° 2828 (instrument de recherche imprimé dématérialisé dont la version intégrale est accessible en ligne par la rubrique 'Autres instruments de recherche', voir contexte dans le Plan d’orientation général - Notaires de Paris, guides thématiques du Minutier).
      contrat de mariage; Neuve-des-Mathurins (rue); Arnaud, Alexandre; Ravillia, Marie; Rochez, Marie Victoire; négociant
    - Vente des deux tiers du domaine de la Mesola à Ferrare avec terres labourables, pâturages, rizières, château, métairies par Joseph Antoine Guidotti à Pierre Marie Darlhac., 20 mai 1807; MC/ET/VII/581
      Documents du Minutier central des notaires de Paris concernant l'histoire économique et sociale (1800-1830) [8556 actes], par Claude Pris, introduction et index revus, corrigés par le personnel du Minutier central, sous la direction d'Andrée Chauleur, Paris, Archives nationales, 1999, notice n° 7377 (instrument de recherche imprimé dématérialisé dont la version intégrale est accessible en ligne par la rubrique 'Autres instruments de recherche', voir contexte dans le Plan d’orientation général - Notaires de Paris, guides thématiques du Minutier).
      acte de vente; Ferrare (Italie); Mesola (Italie); Darlhac, Pierre Marie; Guidotti, Joseph Antoine
    - Vente de part du domaine de la Mesola à Ferrare par Louis Jean Marie Solier et Louis François Delarue à Pierre Marie Darlhac., 20 mai 1807; MC/ET/VII/581
      Documents du Minutier central des notaires de Paris concernant l'histoire économique et sociale (1800-1830) [8556 actes], par Claude Pris, introduction et index revus, corrigés par le personnel du Minutier central, sous la direction d'Andrée Chauleur, Paris, Archives nationales, 1999, notice n° 7379 (instrument de recherche imprimé dématérialisé dont la version intégrale est accessible en ligne par la rubrique 'Autres instruments de recherche', voir contexte dans le Plan d’orientation général - Notaires de Paris, guides thématiques du Minutier).
      acte de vente; Ferrare (Italie); Mesola (Italie); Darlhac, Pierre Marie; Delarue, Louis François; Solier, Louis Jean Marie
    - Mariage de Louis Tingaud, charpentier, 260, carré de la Porte-Saint-Martin, avec Marie Josèphe Carbon, même adresse., 27 mai 1807; MC/ET/VII/581
      Documents du Minutier central des notaires de Paris concernant l'histoire économique et sociale (1800-1830) [8556 actes], par Claude Pris, introduction et index revus, corrigés par le personnel du Minutier central, sous la direction d'Andrée Chauleur, Paris, Archives nationales, 1999, notice n° 1563 (instrument de recherche imprimé dématérialisé dont la version intégrale est accessible en ligne par la rubrique 'Autres instruments de recherche', voir contexte dans le Plan d’orientation général - Notaires de Paris, guides thématiques du Minutier).
      contrat de mariage; Carbon, Marie Josèphe; Tingaud, Louis; charpentier
    - Inventaire après décès de Louis Claude Legrand, graveur en taille douce, 10, rue Sainte-Avoye., 1er juin 1807; MC/ET/VII/581
      Documents du Minutier central des notaires de Paris concernant l'histoire économique et sociale (1800-1830) [8556 actes], par Claude Pris, introduction et index revus, corrigés par le personnel du Minutier central, sous la direction d'Andrée Chauleur, Paris, Archives nationales, 1999, notice n° 2631 (instrument de recherche imprimé dématérialisé dont la version intégrale est accessible en ligne par la rubrique 'Autres instruments de recherche', voir contexte dans le Plan d’orientation général - Notaires de Paris, guides thématiques du Minutier).
      inventaire; Sainte-Avoie (rue); Legrand, Louis Claude; graveur
  - Minutes. 1807, juillet - septembre, juillet - septembre 1807; MC/ET/VII/582
    - Procès-verbal de publications de maison de campagne à l'Île-Saint-Denis, sur la berge de la Seine vers Saint-Denis, et l'îlot des Javeaux par Eustache Gilles Delahaye, agent de change., 20 août 1807; MC/ET/VII/582
      Précisions sur les lieux: Javeau (île du, L'Île-Saint-Denis, Seine-Saint-Denis); L'Ile-Saint-Denis (Seine-Saint-Denis)--Javeau (île du)
      Documents du Minutier central des notaires de Paris concernant l'histoire économique et sociale (1800-1830) [8556 actes], par Claude Pris, introduction et index revus, corrigés par le personnel du Minutier central, sous la direction d'Andrée Chauleur, Paris, Archives nationales, 1999, notice n° 7388 (instrument de recherche imprimé dématérialisé dont la version intégrale est accessible en ligne par la rubrique 'Autres instruments de recherche', voir contexte dans le Plan d’orientation général - Notaires de Paris, guides thématiques du Minutier).
      procès-verbal; L'Ile-Saint-Denis (Seine-Saint-Denis); Delahaye, Eustache Gilles; agent de change
    - Mariage de François Sestrières, frotteur, 26, rue du Faubourg-Montmartre, avec Jeanne Catherine Duplessis, 16, rue de Provence., 31 août 1807; MC/ET/VII/582
      Documents du Minutier central des notaires de Paris concernant l'histoire économique et sociale (1800-1830) [8556 actes], par Claude Pris, introduction et index revus, corrigés par le personnel du Minutier central, sous la direction d'Andrée Chauleur, Paris, Archives nationales, 1999, notice n° 1617 (instrument de recherche imprimé dématérialisé dont la version intégrale est accessible en ligne par la rubrique 'Autres instruments de recherche', voir contexte dans le Plan d’orientation général - Notaires de Paris, guides thématiques du Minutier).
      contrat de mariage; Faubourg-Montmartre (rue du); Provence (rue de); Duplessis, Jeanne Catherine; Sestrières, François; employé de maison
    - Vente de tannerie à Saint-Germain-en-Laye, lieudit la Planche, par Alphonse Prudent Huytens, négociant, à Jacques Joseph Michel Cordonnier., 2 septembre 1807; MC/ET/VII/582
      Documents du Minutier central des notaires de Paris concernant l'histoire économique et sociale (1800-1830) [8556 actes], par Claude Pris, introduction et index revus, corrigés par le personnel du Minutier central, sous la direction d'Andrée Chauleur, Paris, Archives nationales, 1999, notice n° 900 (instrument de recherche imprimé dématérialisé dont la version intégrale est accessible en ligne par la rubrique 'Autres instruments de recherche', voir contexte dans le Plan d’orientation général - Notaires de Paris, guides thématiques du Minutier).
      acte de vente; Saint-Germain-en-Laye (Yvelines); Cordonnier, Jacques Joseph Michel; Huytens, Alphonse Prudent; négociant
  - Minutes. 1807, octobre - décembre, octobre - décembre 1807; MC/ET/VII/583
    - Contrat de vente d'une maison sise 950, rue Plumet, par les héritiers de Pierre François Devaux et Elisabeth Chalotte Dive, remariée à Alexandre Forestier, jardinier, désisté de la maison suite à l'inventaire après décès de son épouse. Les enfants de Pierre devaux et Elisabeth Charlotte Dive sont: Jean-Pierre Devaux, gendarme à cheval (célibataire), Pierre Etienne Devaux (époux de Marie René Chatellier), 25 rue Plumet, et Charlotte Agnès Devaux (épouse de Pierre Antoine Delabarre), 12 octobre 1807; MC/ET/VII/583
      acte de vente; Plumet (rue); Chatellier, Marie Renée; Delabarre, Pierre antoine; Devaux, Charlotte agnès; Devaux, Jean-Pierre; Devaux, Pierre Etienne; Devaux, Pierre François Dive, Elisabeth Charlotte; jardinier
    - Bail de l'abbatiale de Maubuisson à Saint-Ouen-l'Aumône, par Charles Louis Nicolas Levavasseur à Adrien Hanquet., 17 octobre 1807; MC/ET/VII/583
      Précisions sur les lieux: Maubuisson (Saint-Ouen-l'Aumône, Val-d'Oise)--Abbaye
      Documents du Minutier central des notaires de Paris concernant l'histoire économique et sociale (1800-1830) [8556 actes], par Claude Pris, introduction et index revus, corrigés par le personnel du Minutier central, sous la direction d'Andrée Chauleur, Paris, Archives nationales, 1999, notice n° 7392 (instrument de recherche imprimé dématérialisé dont la version intégrale est accessible en ligne par la rubrique 'Autres instruments de recherche', voir contexte dans le Plan d’orientation général - Notaires de Paris, guides thématiques du Minutier).
      bail; Saint-Ouen-l'Aumône (Val-d'Oise); Hanquet, Adrien; Levavasseur, Charles Louis Nicolas; Levavasseur-Précourt, Charles Louis Nicolas Bernard
    - Vente des forges et dépendances situées à Bologne, Neupont et Chatillon, par Pierre Narcisse Dorothée Michel aîné, banquier, à Jacques Melchior Mohimont, maître de forges, et François Michel., 28 octobre 1807; MC/ET/VII/583
      Précisions sur les lieux: Bologne (Belgique)--Forges; Forêts (ancien département, Belgique)
      Documents du Minutier central des notaires de Paris concernant l'histoire économique et sociale (1800-1830) [8556 actes], par Claude Pris, introduction et index revus, corrigés par le personnel du Minutier central, sous la direction d'Andrée Chauleur, Paris, Archives nationales, 1999, notice n° 175 (instrument de recherche imprimé dématérialisé dont la version intégrale est accessible en ligne par la rubrique 'Autres instruments de recherche', voir contexte dans le Plan d’orientation général - Notaires de Paris, guides thématiques du Minutier).
      acte de vente; Belgique; Bologne (Belgique); Châtillon (Belgique); Neupont (Belgique); Michel dit Michel l'Aîné, Pierre Narcisse Dorothée (1768-18..); Michel, François; Mohimont, Jacques Melchior; banquier; chef d'entreprise